---
title: "Ejercicio 2"
author: "Valentina Paz Campos Olguín"
date: "2023-04-13"
output:
  pdf_document: default
  html_document: default
editor_options:
  markdown:
    wrap: 72
---

```{r setup, include=FALSE}
knitr::opts_chunk$set(echo = TRUE)
```

# **Ejercicios**

1.  **Instale el paquete "gtools" con la sentencia:
    *install.packages('gtools')*, incluya la librería "gtools"
    *(library(gtools))*.**

<!-- -->

    ```{r}
    (library(gtools))
    ```

<!-- -->

2.  **Explique brevemente la diferencia entre permutación y combinación
    y exprese las ecuaciones para calcular permutaciones y
    combinaciones.**

    Ambas son formas de agrupar elementos, pero su principal diferencia
    radica en si importa el orden o no.

    En el caso de las **permutaciones**, serán elementos donde sí
    importará el orden en que se posicionen.

    Ejemplo: ABC será distinto a CBA.

    Mientras tanto, en las **combinaciones**, serán elementos donde
    importará el contenido pero no su orden.

    Ejemplo: ABC será igual a CBA.

> #### **Combinaciones**

-   Con repetición: $C(n,r)=\frac{n!}{r!(n-r)!}$

-   Sin repetición: $C(n+r-1, r)=\frac{(n+r-1)!}{r!(n-1)!}$

> #### **Permutaciones**

-   Con repetición: $P(n,r)=n^r$

-   Sin repetición: $P(n,r)=\frac{n!}{(n-r)!}$

3.  **Busque en la ayuda de R las funciones *combinations* y
    *permutations* y explique brevemente como funcionan.**

    -   *combinations*: Enumera las posibles combinaciones de un tamaño
        determinado de los elementos de un vector.

    -   *permutations*: Enumera las posibles permutaciones de un tamaño
        determinado de los elementos de un vector.

    Ambas funciones tienen los siguientes parámetros:

    -   *n*: Tamaño del vector.

    -   *r*: Tamaño de los sub-vectores.

    -   *v*: Vector fuente.

    -   *set*: Bandera lógica que indica si se deberían eliminar o no
        los duplicados del vector fuente.

    -   *repeats.allowed*: Bandera lógica que indica si en los vectores
        construidos deberían existir los valores duplicados.

4.  **Calcule:**

    **a. La cantidad de permutaciones posibles con *n* = 11 y *r* = 3
    con y sin repetición.**

    ```{r}
    #Con repetición
    p_con_rep = nrow(permutations(11, 3, repeats.allowed = TRUE))
    print(paste("La cantidad de permutaciones posibles con repetición es", p_con_rep))

    #Sin repetición
    p_sin_rep = nrow(permutations(11, 3, repeats.allowed = FALSE))
    print(paste("La cantidad de permutaciones posibles sin repetición es", p_sin_rep))
    ```

    **b. Las combinaciones de largo tres con las letras a, b, c, d y e
    con y sin repetición.**

    ```{r}
    #Con repetición
    c_con = combinations(5, 3, letters[1:5], repeats.allowed = TRUE)
    c_con
    ```

    ```{r}
    #Sin repetición
    c_sin = combinations(5, 3, letters[1:5], repeats.allowed = FALSE)
    c_sin
    ```

    **c. La cantidad de permutaciones y combinaciones con *n* = 39 y *r*
    = 25 sin repetición.**

    ```{r}
    #Permutaciones sin repetición
    perm = factorial(39)/factorial(39-25)
    print(paste("La cantidad de permutaciones sin repetición es de", perm))
    ```

    ```{r}
    #Combinaciones con repetición
    comb = factorial(39)/(factorial(25)*factorial(39-25))
    print(paste("La cantidad de combinaciones sin repetición es de", comb))
    ```

5.  **Considere un problema de una vendedora viajera que debe recorrer
    50 ciudades y volver al origen sin pasar dos veces por la misma
    ciudad. Considerando que solo existe una ruta óptima, si se
    selecciona una ruta al azar**

    **a. ¿Cuál es la probabilidad de que sea la ruta óptima?**

    ```{r}
    cantidadRutas = factorial(50)

    probRutaOptima = 1/cantidadRutas

    print(paste("La probabilidad de que se seleccione una ruta al azar y esta sea la óptima es de", probRutaOptima))
    ```

    **b. Si se selecciona una ruta al azar que es distinta a la
    anterior, ¿cuál es la probabilidad de que sea la ruta óptima?**

    ```{r}
    probSegundaRuta = 1/(cantidadRutas-1)
    print(paste("La probabilidad de que se seleccione una ruta al azar distinta a la anterior es de", probSegundaRuta))
    ```

6.  **Una bencinera tiene 5 funcionarios que deben limpiar el parabrisas
    de cada cliente que es atendido. Janet da servicio al 10% de los
    clientes y no limpia 1 de cada 20 parabrisas; Tomás da servicio al
    60% de los clientes y no limpia 1 de cada 10 parabrisas; Georgina da
    servicio al 15% de los clientes y no limpia 1 de cada 10 parabrisas;
    Pedro da servicio al 5% de los clientes y no limpia 1 de cada 20
    parabrisas; Marcela da servicio al 10% de los clientes y no limpia 3
    de cada 5 parabrisas. Si un cliente envía una nota de agradecimiento
    porque su parabrisas quedó como nuevo.**

    **a. Exprese la ecuación con la que se puede resolver el problema.**

    $P(Nombre|Atendido) = \frac{P(Atendido|Nombre)*P(Nombre)}{P(Atendido|Nombre)*P(Nombre) + P(Atendido|Nombre')*P(Nombre')}$

    **b. ¿Cuál es la probabilidad de que haya sido atendido por Pedro?**

    ```{r}
    #Como nos dan el valor de que NO limpian los parabrisas, entonces se resta 1 y la probabilidad de que no limpie.
    Pjanet = 0.95
    Ptomas = 0.9
    Pgeorgina = 0.9
    Ppedro = 0.95
    Pmarcela = 0.4

    PatendidoPorPedro = (Ppedro*0.05)/(Pjanet*0.1 + Ptomas*0.6 + Pgeorgina*0.15 + Ppedro*0.05 + Pmarcela*0.1)

    print(paste("La probabilidad de que haya sido atendido por Pedro es de", PatendidoPorPedro))
    ```

    **c. ¿Cuál es la probabilidad de que haya sido atendido por Janet o
    Georgina?**

    ```{r}
    Pjanet = 0.95
    Ptomas = 0.9
    Pgeorgina = 0.9
    Ppedro = 0.95
    Pmarcela = 0.4

    PatendidoPorJanet = (Pjanet*0.1)/(Pjanet*0.1 + Ptomas*0.6 + Pgeorgina*0.15 + Ppedro*0.05 + Pmarcela*0.1)

    PatendidoPorGeorgina = (Pgeorgina*0.15)/(Pjanet*0.1 + Ptomas*0.6 + Pgeorgina*0.15 + Ppedro*0.05 + Pmarcela*0.1)

    PatenJanetOGeorgina = PatendidoPorJanet + PatendidoPorGeorgina

    print(paste("La probabilidad de que haya sido atendido por Janet o Georgina es de", PatenJanetOGeorgina))
    ```

    **d. Calcule la probabilidad de que haya sido atendido por Janet,
    Georgina, Tomás, Pedro o Marcela. ¿Qué se puede observar?**

    ```{r}
    Pcualquiera = ((Pjanet*0.1) + (Pgeorgina*0.15) + (Ptomas*0.6) + (Ppedro*0.05) + (Pmarcela*0.1))/(Pjanet*0.1 + Ptomas*0.6 + Pgeorgina*0.15 + Ppedro*0.05 + Pmarcela*0.1)

    print(paste("La probabilidad de que haya sido atendido por Janet, Georgina, Tomás, Pedro o Marcela es de", Pcualquiera))
    ```

    Se observa que la probabilidad es del 100% debido a que está tomando
    a todo el universo de posibilidades. La suma de cada probabilidad de
    todo el universo debe ser igual a 1.

7.  **De un grupo de 40 personas se quiere saber la opinión de 3
    personas (seleccionadas al azar) acerca del apruebo o rechazo de la
    nueva constitución. Si se sabe que 22 personas aprueban y 18
    rechazan, ¿cuál es la probabilidad de que las 3 personas
    seleccionadas rechacen?**

    ```{r}
    Pprimero = 18/40
    Psegundo = 17/39
    Ptercero = 16/38

    Ptotal = Pprimero*Psegundo*Ptercero
    print(paste("La probabilidad de que las 3 personas seleccionadas rechacen es de", Ptotal))
    ```
